【裁判字號】    98,上訴,1032
【裁判日期】    980527
【裁判案由】    強盜等
【裁判全文】
臺灣高等法院刑事判決                98年度上訴字第1032號
上  訴  人  臺灣板橋地方法院檢察署檢察官
上  訴  人
即  被  告  甲○○
                    （現於台灣台北監獄台北分監執行中）
選任辯護人  曹大誠律師
上列上訴人因被告強盜等案件，不服臺灣板橋地方法院97年度訴
字第5083號，中華民國980年12月22日第一審判決（起訴案號：
臺灣板橋地方法院檢察署97年度偵字第30112號），提起上訴，
本院判決如下：
    主  文
上訴駁回。
    事  實
一、甲○○前於民國（下同）九十五年間，因竊盜案件，經臺灣
    板橋地方法院以九十五年度簡字第七八三號判決有期徒刑三
    月確定，於九十五年八月二十四日執行完畢。其猶不知悔改
    ，為下列犯罪行為：
  (一)甲○○於九十七年十月十九日上午十時許，在臺北縣三峽鎮
    ○○街一七０巷五二號丙○○住處前撿拾廢鐵，丙○○因與
    甲○○相識，遂請其入內抽煙，甲○○見丙○○年老獨居可
    欺，竟意圖為自己不法所有，趁丙○○不注意之際，在屋內
    廚房，自後將丙○○推倒在地，趁隙伸手欲搶奪丙○○褲袋
    內之金錢，致丙○○膝蓋受傷，惟因丙○○緊壓褲袋口抗拒
    ，甲○○遂將搶奪之犯意提升至強盜之犯意，拿起置於一旁
    ，丙○○所有，足以傷害人之生命、身體，可供兇器使用之
    菜刀一把，以刀背自後架在丙○○右後頸部，並喝令丙○○
    將錢拿出來，不然要給你死等語之脅迫方式，至使丙○○不
    能抗拒，交出身上之新台幣（下同）一百元予甲○○，然甲○○見金額太少，又自行伸手強取丙○○褲袋內之其餘現金
    八千四百元，得手後旋逃離現場。
  (二)甲○○意圖為自己不法所有，於九十七年十月二十九日上午
    五時許，在臺北縣三峽鎮○○街八十一號前，以其所有之鑰
    匙，竊取丁○○所有車牌號碼ＢＹＪ－八二五號重型機車一
    部，得逞後供己代步之用。
  (三)同日（九十七年十月二十九日）上午八時許，甲○○騎乘上
    開機車，行經臺北縣樹林市○○街○段一六五巷五號一樓前
    時，因該車油料用盡，遂將該車停放於該處後，另意圖為自
    己不法之所有，以上開鑰匙，竊取停放在該處，乙○○所有
    之車牌號碼ＤＳＬ－六二三號重型機車一部，得逞後供己代
    步之用。
二、嗣因甲○○意圖為自己不法之所有，於九十七年十月二十四
    日上午十時三十分許，在臺北縣三峽鎮○○街五十九號旁巷
    道，尾隨行人戊○○，趁其不備之際，搶奪戊○○配戴於頸
    部之金項鍊一條（價值約二萬元）得手（此部分甲○○及檢
    察官均未上訴），員警調閱上開戊○○遭搶地點之監視錄影
    器畫面，查知犯罪行為人就是轄區列管治安人口甲○○後，
    向檢察官聲請拘票，於九十七年十月二十九日上午十時五十
    五分許，甲○○騎乘上開ＤＳＬ－六二三號機車，行經臺北
    縣三峽鎮○○路○段與中園街口時，為警當場攔停並出示拘
    票後，將甲○○拘提到案，並扣得其所有，供竊取上開二部
    機車所用之鑰匙一支。甲○○於有偵查權之機關或人員尚未
    發覺其上開強盜丙○○、竊取ＤＳＬ－六二三號機車之犯行
    前，主動向員警供出其此部分犯罪，進而接受裁判。至其竊
    取丁○○所有車牌號碼ＢＹＪ－八二五號重型機車之事，業
    據丁○○於失竊後報警處理，嗣由甲○○於為警拘提到案當
    日十一時十分，帶同警方至臺北縣樹林市○○街○段一六五
    巷五號一樓前起獲上開機車。
二、案經甲○○自首、丙○○、丁○○訴由臺北縣政府警察局三
    峽分局報請臺灣板橋地方法院檢察署檢察官偵查起訴。
    理  由
壹、證據能力：
一、被告之辯護人主張：被害人丙○○於警詢、偵查中之證述，
    無證據能力；被告於警詢中之自白係員警以自白即可交保誘
    之，非出於被告之自由意志（見原審卷第三二頁）。惟查：
  (一)被害人丙○○於警詢之證述，並無刑事訴訟法第一百五十九
    條之二所定「具有較可信之特別情況，且為證明犯罪事實存
    否所必要」之情形，且經被告之辯護人爭執在卷，應認無證
    據能力。再被害人丙○○業於原審審理時，經檢、辯及被告
    為交互詰問，渠於偵查中之證述，並無顯不可信之情形，應
    有證據能力。
  (二)證人即查獲員警韓先發於原審審理中否認有告知被告，要與
    被害人說的一樣，才可以交保等語（見原審卷第六五頁），
    且員警於警詢中詢問被告：「被害人丙○○於警詢筆錄稱菜
    刀押在其脖子上，且向其要脅『要你命』等語，是否屬實？
    」，被告答以：「沒有」，員警再詢以：「另被害人丙○○
    稱被你推倒後其左膝蓋處破皮受傷（警方僅拍照，被害人未
    其前往醫院驗傷），是否屬實？」，被告答以：「我不知道
    」等語（見偵查卷第七頁背面），顯見被告於警詢中之供述
    ，並無完全依照被害人丙○○警詢中指述之情事，被告所辯
    已不可採。又被告於員警詢問其行搶時所使用之菜刀拿到何
    處時，伊向員警供承，伊其已將之丟棄於臺北縣三峽鎮○○
    街一四六號後方溪流中，且帶同員警前往該處撈尋未獲之事
    實，業據證人韓先發於原審審理中證述屬實（見原審卷第六
    六頁），並有警詢筆錄之記載在卷足佐（見偵查卷第七頁背
    面）。衡情被告倘係為配合被害人之指述而承認有使用菜刀
    行搶，其於員警詢問其菜刀下落時，自可供稱不記憶或已滅
    失，何須明確供出丟棄地點，並帶同員警前往現場搜尋？再
    參酌被告係在員警尚未知悉其有對丙○○行搶之事前，主動
    向員警自首此部分犯行，業據證人韓先發於原審審理中證述
    明確（見原審卷第六四頁），員警自亦無為求破案，要求被
    告配合被害人指述之必要，綜上，堪認被告於警詢中之自白
    ，係出於自由意志，應有證據能力。
二、本案以下所引用之卷證資料，並無證據證明係公務員違背法
    定程序所取得，又被告以外之人於審判外之陳述，經核並無
    非出於自由意願而為陳述或遭違法取證及顯有不可信之情況
    ，再卷內之文書證據，亦無刑事訴訟法第一百五十九條之四
    之顯有不可信之情況與不得作為證據之情形，且公訴人、被
    告與辯護人迄本院言詞辯論終結前均未聲明異議，依刑事訴
    訟法第一百五十九條至一百五十九條之五之規定，均有證據
    能力。
貳、實體部分：
一、訊據被告甲○○對於竊取乙○○所有之車牌號碼ＤＳＬ－六
    二三號機車之事實，於警、偵訊及原審、本院審理中均坦承
    不諱，核與證人即被害人乙○○於警詢中所證被害情節相符
    ，並有贓物認領保管單一件、被告所有供其行竊所用之鑰匙
    一支扣案足資佐證，足認被告自白與事實相符。
二、訊據被告固坦承有於前開犯罪事實(一)所示之時、地，意圖為
    自己不法所有，自被害人丙○○處取得八千五百元之事實，
    惟矢口否認有強盜之犯行，辯稱：當天伊只是將手縮在袖口
    內，並做成手刀之手勢後，自後方架在丙○○之脖子上，向
    丙○○恐嚇把錢拿出來，不然要剁下去，丙○○就拿一百元
    給伊，伊認為太少，又再恐嚇丙○○把錢拿出來，丙○○自
    己就把錢都交給伊，伊並沒有推倒丙○○，也沒有拿菜刀架
    住丙○○，伊只是恐嚇取財而已，不是強盜云云。上訴後再
    辯稱：伊確未持刀為強盜行為，伊行為時，究係站立於其前
    方或後方，證人丙○○所證與模擬過程相反，顯非可採。惟
    查：
  (一)被告於前開犯罪事實(一)所示之時地強盜丙○○之事實，業據
    證人即被害人丙○○於原審審理中證稱：「當時被告在我家
    外面撿廢鐵，我到外面走走，走回家後，被告就跟著進到我
    家裡面來，我就請他抽煙。」、「他先推我一把，然後伸手
    到我的褲袋裡面，要拿我的錢，我手壓著口袋不給他拿，他
    就拿菜刀架在我的脖子上，叫我全部拿出來，不然要給我死
    ，最後把我的錢全部拿走」、「他搶我左邊褲口袋，是用雙
    手過來搶」、「他推我一把我的腳都受傷了，我是跌側一邊
    」、「我被他拿刀押著的時候，有先拿一百元給被告，後來
    又被他搶走口袋裡面的錢，總共被搶了八千五百元」、「被
    告搶了我的錢之後，連菜刀一起拿走」、「菜刀我放在廚房
    ，當時我們就在廚房，我的房子沒有隔間，睡覺的地方與廚
    房都在一起」、「菜刀就放在旁邊而已，伸手就可以拿到」
    、「我有（看到被告去拿菜刀這個動作）」、「他是用刀背
    那面架在我的脖子皮膚上面」、「被告走之後，屋內就沒有
    再看到那把菜刀」、「當時是中午，廚房那邊有點暗暗的，
    但是還是可以看到」、「我的視力很好」、「（問：被告稱
    當時是用手假裝是刀而已，有何意見？）那明明就是刀，而
    且我有感覺脖子冷冷的，怎麼可能是手」等語（見原審卷五
    五至六十頁）。是證人丙○○就被告行為當時之情節，於原
    審審理中證述綦詳，並有證人丙○○因遭被告推倒後膝蓋受
    傷之照片一張在卷可參，足認證人丙○○上開證述並非無稽
    。至證人丙○○於原審審理中，雖曾證稱被告係站立在其正
    前方拿菜刀，架在其右邊脖子上等語，惟其當時一直用手指
    著右邊脖子，說「架在我這邊」，原審因見其為年滿七十歲
    之人，且在言詞表達上恐有未能完盡之處，故其後請其當庭
    模擬被害過程時，其已明確模擬被告在其身後伸手搶奪其左
    邊褲袋，其手握住左褲袋，之後被告伸手拿取菜刀，自後方
    架住其右邊脖子之情形（見原審卷第五七、五八頁），亦核
    與被告於原審準備程序時供稱：我是將手縮在袖子裡面，在
    他身後比著（見原審卷第三一頁）之位置相同，是證人丙○○上開有關被告係站立在其正前方拿菜刀，架在其右邊脖子
    上等語之證述內容，與其模擬過程不符之處，應係其表達有
    誤，尚難執為有利被告之認定。
  (二)被告於警詢亦自承：「我當時前往丙○○住處要向他借廁所
    要香煙，看他年紀大，一時貪念湧起，我便將他推倒，然後
    搶他褲子口袋內的錢，當時我是講：『把錢拿出來』，為他
    拒絕，所以我隨手拿起廚房（廚房與房間是相通）內的菜刀
    ，威脅交付金錢八千五百元給我後，我即攜帶該菜刀逃離現
    場」等語（見偵查卷第七頁背面）；其於偵查中亦供稱：「
    我認識丙○○，當天我跟他借廁所，臨時起意就想跟他要錢
    ，結果他就罵我，不給我錢，我很生氣就與他吵起來，並看
    到一把菜刀就拿起來，並對他說：『這是菜刀，把錢交出來
    』，他接著就把八千五百元交給我，之後我就離開了」等語
    （見偵查卷第五十七頁），是被告於警詢、偵查中亦已供承
    其有將丙○○推倒，有拿丙○○住處內之菜刀脅迫丙○○交
    付金錢等情，核與證人丙○○上開證述相符。被告於原審審
    理中雖翻異前供，並辯稱：是警察跟我說丙○○是這樣說的
    ，叫我照這樣承認，就可以交保，所以我才承認，偵查中也
    是一直想交保，才會承認有拿刀云云。惟查，被告之警詢係
    出於自由意志已如前述，況證人丙○○於原審審理中證稱：
    因我只有一個人，沒有每天使用（該菜刀），不過我是有在
    使用，被告走之後，屋內就沒有再看到那把菜刀等語（見原
    審卷五九頁），顯見該菜刀確已由被告於強盜後攜離現場丟
    棄。綜上，堪認被告於警詢、偵查中之自白，應與事實相符
    ，其事後翻異前供，無非卸責之詞，不足採信。
  (三)按強盜罪所施用之強暴、脅迫手段，祇須足以壓抑被害人之
    抗拒，使其喪失意思自由為已足，縱令被害人實際無抗拒行
    為，仍於強盜罪之成立，不生影響（最高法院三十年上字第
    三０二三號判例意旨參照）。次按刑法第三百四十六條之恐
    嚇取財罪之恐嚇行為，係指以將來惡害之通知恫嚇他人而言
    ，受恐嚇人尚有自由意志，不過因此而懷有恐懼之心，故與
    強盜罪以目前之危害脅迫他人，致喪失自由意志不能抗拒者
    不同；強盜罪之所謂「不能抗拒」，係指行為人所為之強暴
    、脅迫等不法行為，就當時之具體事實，予以客觀之判斷，
    足使被害人身體上或精神上達於不能或顯難抗拒之程度而言
    （最高法院六十七年台上字第五四二號判例、九十一年度台
    上字第二九０號判決意旨參照）。查被告先將被害人丙○○
    推倒，趁隙伸手搶奪丙○○褲袋內之金錢，因丙○○緊壓褲
    袋口抗拒，被告始拿起在旁之菜刀，以刀背自後架在丙○○
    右後頸部，並喝令丙○○將錢拿出來，不然要給你死等語之
    事實，有如前述，足見被告於著手行搶後，因被害人丙○○
    緊壓住褲袋口不放，被告為達到取得金錢之目的，拿取在旁
    之菜刀架在被害人丙○○右後頸部，喝令其交出金錢，顯係
    欲以此脅迫手段，希冀被害人丙○○因而心生畏懼至無法抗
    拒，是堪認被告主觀上已將搶奪之犯意提升至強盜之犯意。
    再者，案發時現場僅有被告及被害人丙○○在場，且被告手
    持菜刀，自後將之架在被害人丙○○右後頸部，並喝令被害
    人丙○○將錢拿出來，不然要給你死等語，雖被告係以刀背
    架住被害人丙○○，惟被害人丙○○係二十七年五月三十日
    生，有其年籍資料在卷可佐，其案發時為年滿七十歲之老人
    ，行動不便，足認被告以此脅迫被害人丙○○交出錢財，依
    當時客觀之情狀，衡情被害人丙○○已然心生畏懼，其自由
    意志顯有受到壓抑而達不能抗拒之程度，應堪認定。是被告
    辯稱伊僅有恐嚇取財云云，尚非足採。
  (四)被告上訴請求至現場履勘，查勘行為當時被告與證人丙○○
    所在位置、菜刀放置何處、被告如何於二人掙扎中輕易取得
    菜刀。再傳喚丙○○就被告有無持刀對其威脅、持刀時所在
    位置為何、被告將之推倒時，究係在地上或床上，丙○○如
    何跌倒，係向前臥倒或後仰，甚或向側面跌倒。惟查：被告
    於原審準備程序時供稱：我是將手縮在袖子裡面，在他身後
    比著（見原審卷第三一頁）  顯見被告雖不承認有持刀，但
    亦承認當時伊站在被害人身後，益認被害人於原審審判時之
    模擬情形被告在其身後之情，與當時二人所處位置相符。再
    證人丙○○已證稱，被告確有持刀對其威脅，亦核與被告警
    詢所供相符，且丙○○於原審審理時證稱：「菜刀在廚房，
    當時我們就在廚房，我的房子沒有隔間，睡覺的地方與廚房
    都在一起」、「菜刀就放在旁邊而已，伸手就可以拿到」（
    見原審卷五六、五七），雖與被告於警詢所供，係將丙○○
    推倒在床上云云不符，被告於警詢時供稱，有推倒證人丙○○，再持菜刀強盜，嗣改稱，並非真刀，並否認有強盜犯行
    云云，已難認其所供全部可採。惟證人丙○○就被害當時情
    節已證述明確，核無矛盾之處，依其證述足證，案發地點係
    在丙○○住處之廚房，是渠跌倒在廚房地上之情，應可採信
    ，而證人丙○○於原審證稱：我是跌側一邊（見原審卷第五
    七頁）因跌倒致膝蓋受傷，受傷部位在左膝下左側，亦有照
    片一張（見偵查卷第四七頁）在卷可稽，顯見丙○○確有側
    倒，是被告請求再行訊問證人已無必要。再證人丙○○住處
    係房間與廚房相通，為被告所是認，而案發地點係在廚房、
    菜刀亦係置於廚房，已經認定如前，被告請求勘驗現場確認
    位置亦無必要。
  (五)末查，被告於本院審理中一再辯稱，渠有吸膠惡習，行為當
    時神智不清，一度請求鑑定其行為時之精神狀態，並稱若非
    神智不清，豈會自首重罪云云。惟查，被告於警、偵詢、原
    審審理時均未曾表示，渠有吸膠惡習及吸食強力膠與本件犯
    行有何關係，是其為本件犯行是否與吸食強力膠有關，已非
    無疑。況被告於警、偵詢、原審，迄本院審理時，就行為當
    時之情形供述歷歷，亦知為其本身辯解，指駁被害人之證述
    ，顯見渠行為當時，縱有吸食強力膠之情形，就其精神狀態
    亦無影響，本院認無鑑定其行為時精神狀態之必要，且被告
    嗣亦表示捨棄此項調查證據之方法，再被告係就強取被害人
    丙○○之金錢之客觀事實為自首之陳述，至該不法行為，究
    係成立何種犯罪，應由法院認定之，自難以被告有向警自首
    ，即非犯強盜之重罪。
三、訊據被告固坦承有騎駛丁○○所有之ＢＹＪ─八二五號機車
    之事實，且於原審審理時坦承本件竊盜犯行，惟於本院審理
    時否認有竊取該車，辯稱：丁○○為伊弟弟之女友，二人同
    居於伊家中，上開機車停放在伊家門口，伊亦曾多次借其機
    車使用，事發之九十七年十月二十九日清晨五時許，伊欲外
    出，惟當時丁○○尚在熟睡中，不便喚醒，伊先行使用，並
    無不法所有意圖云云。惟查，證人丁○○於警詢時證稱：該
    車失竊後於九十七年十月二十九日六時三十分，有向三峽派
    出所報案，竊嫌甲○○是我男友哥哥，甲○○並未向我借用
    該車，我要對他提出竊盜告訴等語（見偵查卷第十四、十五
    頁）。被告亦自承並未取得丁○○之同意，自行以自己之鑰
    匙啟動騎駛，參以被告於當日上午八時許，因油料用盡隨意
    棄置路邊之情，顯有將該車視為可自行支配之物品，有為自
    己不法所有意圖，所辯尚難取。
四、綜上所述，被告上開犯行均事證明確，堪以認定。
五、按菜刀係金屬製品且有刀鋒，客觀上可對人之生命、身體產
    生危險性，應屬兇器無疑。核被告持刀強盜丙○○財物之行
    為，應係犯刑法第三百三十條第一項之攜帶兇器強盜罪；竊
    取乙○○、丁○○機車部分，所為均係犯刑法第三百二十條
    第一項之竊盜罪。被告所犯上開三罪，犯意個別，應予分論
    併罰。被告有如事實欄所載之犯罪科刑及執行情形，有本院
    被告前案紀錄表一件在卷可稽，其於有期徒刑執行完畢後五
    年內，故意再犯本件有期徒刑以上刑之罪，均為累犯，均應
    依法加重其刑。又按刑法第六十二條所謂自首，係指犯人在
    其犯罪未發覺前，向該管公務員承認犯罪，而接受裁判而言
    。所謂發覺，固非以有偵查犯罪職權之機關或人員確知其犯
    罪無誤為必要，而對於其發生嫌疑時，即得謂已發覺（最高
    法院九十四年度台上字第四三一號判決要旨參照）。查本件
    係因員警調閱被害人戊○○遭搶奪地點之監視錄影器畫面，
    查知犯罪行為人就是轄區列管治安人口之被告後，向檢察官
    聲請拘票，於九十七年十月二十九日上午十時五十五分許，
    被告騎乘上開ＤＳＬ－六二三號機車，行經臺北縣三峽鎮○○路○段與中園街口時，為警當場攔停並出示拘票拘提到案
    ，當時ＤＳＬ－六二三號機車之車主乙○○尚未報案，亦未
    有偵查機關或人員知悉此被告竊盜乙○○機車之犯罪事實，
    員警僅因單純懷疑被告所騎乘之機車為贓車，而詢問被告，
    被告即主動供承係其行竊得來；且在被告主動供出其有強取
    被害人丙○○金錢之犯行前，員警亦尚未知悉被告即為該案
    之犯罪嫌疑人；而ＢＹＪ－八二五號重型機車之車主丁○○
    則為被告之弟陳澤民之女友，丁○○與陳澤民於發現機車失
    竊後，已一同先行報警，並已告知員警行竊之人應為被告等
    事實，業據證人即員警韓先發於原審審理中證述明確，並有
    證人即被害人乙○○、丙○○、丁○○之警詢筆錄之記載在
    卷足佐，足見被告竊取丁○○機車部分，於被告警詢中自白
    犯行前，員警已根據被害人丁○○之指述，對被告涉案產生
    合理懷疑，此部分被告自非係對未發覺之罪自首；至被告所
    犯本件攜帶兇器強盜罪、竊取乙○○機車之竊盜罪部分，則
    係在有偵查權之機關或人員知悉此部分之加重強盜、竊盜之
    犯罪事實或犯罪嫌疑人前，被告主動自首接受裁判，是依刑
    法第六十二條規定，減輕其刑，且其所犯此二罪之刑部分，
    同時有加重及減輕之情形，依法先加後減之。
六、原審因適用刑法第三百三十條條第一項、第三百二十條第一
    項、第五十一條第五款、第四十七條第一項、第六十二條、
    第三十八條第一項第二款，刑法施行法第一條之一，審酌被
    告有犯罪前科，素行不佳，正值青壯，不思向上，除竊取他
    人機車外，又持刀脅迫獨居老人強盜財物，手段惡劣，且造
    成被害人精神與財產上之損害非輕，對於社會秩序與治安所
    造成之危害重大，及犯後坦承部分犯行之態度等一切情狀，
    分別就被告之加重強盜犯行，量處有期徒刑6年、竊盜丁○○機車部分，量處有期徒刑5月、竊盜乙○○機車部分，量
    處有期徒刑3月，扣案鑰匙一支，係被告所有，供其犯本案
    二次竊盜罪所用之物，依刑法第三十八條第一項第二款之規
    定宣告沒收。至被告犯本案攜帶兇器強盜罪所用之菜刀一把
    ，並非違禁物，且非被告所之物，不予宣告沒收。經核尚無
    違誤，量刑亦甚妥適。被告上訴否認有強盜丙○○金錢，辯
    稱係竊盜、否認有竊取丁○○機車犯行，核無理由。檢察官
    上訴認被告雖有自首，惟被告就強盜部分僅擇其有利之情節
    認罪，顯非出於內心悔悟、竊盜乙○○機車部分，係因被告
    騎乘該機車為警查獲，自知無法交待機車來源，始自首竊行
    ，原審依自首之規定予以減刑顯非所宜，且均量刑過輕云云
    。然刑法第六十二條之所謂自首，祇以犯人在其犯罪未發覺
    前，自行向該管公務員申告其犯罪事實，而接受裁判為已足
    ，至於嗣後對於阻卻責任之事由有所辯解，乃辯護權之行使
    ，不能據此即推翻其先前自首之效力。最高法院著有九十五
    年台上字第一四一二號判決意旨可參。檢察官既未否認被告
    有自首之事實，而自首係被告自陳未經警發覺之犯罪事實，
    就案件之偵查助益甚高，況依上開判決意旨所示，被告有所
    辯解，乃辯護權之行使，亦不影響其自首之效力，是原審依
    職權認依自首之規定對被告酌量減輕其刑，經核並無不當，
    檢察官之上訴亦無理由，是被告、檢察官之上訴，均應駁回
    。
據上論斷，應依刑事訴訟法第三百六十八條，判決如主文。
本案經檢察官張秋雲到庭執行職務。
中    華    民    國    98    年    5    月    27    日
            刑事第十六庭審判長法  官  溫耀源
                              法  官  許增男
                              法  官  王敏慧
以上正本證明與原本無異。
如不服本判決關於強盜部分，應於收受送達後10日內向本院提出
上訴書狀，其未敘述上訴之理由者並得於提起上訴後10日內向本
院補提理由書（均須按他造當事人之人數附繕本）「切勿逕送上
級法院」。
竊盜部分不得上訴。
                              書記官  丁淑蘭
中    華    民    國    98    年    5     月    27    日
附錄：本案論罪科刑法條全文
中華民國刑法第330條（加重強盜罪）
犯強盜罪而有第321 條第1 項各款情形之一者，處7 年以上有期
徒刑。
前項之未遂犯罰之。
中華民國刑法第320條（普通竊盜罪、竊佔罪）
意圖為自己或第三人不法之所有，而竊取他人之動產者，為竊盜
罪，處5 年以下有期徒刑、拘役或5 百元以下罰金。
意圖為自己或第三人不法之利益，而竊佔他人之不動產者，依前
項之規定處斷。
前二項之未遂犯罰之。


司法院資訊處製作；財團法人民間司法改革基金會備份。
